最高法院民事裁定　　　　　　　　　 111年度台上字第1293號
上　訴　人　宋彩燕
訴訟代理人　李宗輝律師
　　　　　　朱龍祥律師
被 上訴 人　王鐶潤
上列當事人間請求回復登記事件，上訴人對於中華民國111年2月
15日臺灣高等法院第二審判決（110年度上字第961號），提起上
訴，本院裁定如下：
    主  文
上訴駁回。
第三審訴訟費用由上訴人負擔。
    理  由
按上訴第三審法院，非以原判決違背法令為理由，不得為之。又
提起上訴，上訴狀內應記載上訴理由，其以民事訴訟法第469 條
之1 所定事由提起第三審上訴者，應於上訴狀內表明：原判決所
違背之法令及其具體內容、暨依訴訟資料合於該違背法令之具體
事實，並應具體敘述為從事法之續造、確保裁判之一致性或其他
所涉及之法律見解具有原則上重要性之理由，同法第467 條、第
470條第2 項分別定有明文。而依同法第468條規定，判決不適用
法規或適用不當者，為違背法令。是當事人提起第三審上訴，如
以同法第469條之1之事由為上訴理由時，其上訴狀或理由書應表
明該判決所違背之法令條項，或有關之司法院大法官解釋，憲法
法庭裁判，或成文法以外之習慣或法理等及其具體內容，暨係依
何訴訟資料合於該違背法令之具體事實，並具體敘述為從事法之
續造、確保裁判之一致性或其他所涉及之法律見解具有原則上重
要性之理由。如未依上述方法表明，或其所表明者與上開法條規
定不合時，即難認為已合法表明上訴理由，其上訴自非合法。本
件上訴人對於原判決提起上訴，雖以該判決違背法令為由，惟核
其上訴理由狀所載內容，係就原審取捨證據、認定事實之職權行
使所論斷：桃園市私立大溪老人長期照顧中心（下稱系爭長照中
心）係於民國104年間以被上訴人名義為申請人，向桃園市政府
社會局申請設立許可。上訴人未能證明其與被上訴人間就系爭長
照中心之登記成立借名登記契約（下稱系爭借名契約），則其主
張已終止系爭借名契約，依該契約終止後之回復登記請求權，請
求被上訴人協同辦理系爭長照中心負責人變更登記為上訴人名義
，不應准許等情，指摘為不當，並就原審命為辯論及已論斷或其
他與判決結果不生影響者，泛言謂為違法，而非表明該判決所違
背之法令及其具體內容，暨依訴訟資料合於該違背法令之具體事
實，更未具體敘述為從事法之續造、確保裁判之一致性或其他所
涉及之法律見解具有原則上重要性之理由，難認其已合法表明上
訴理由。依首揭說明，應認其上訴為不合法。
據上論結，本件上訴為不合法。依民事訴訟法第481條、第444條
第1項前段、第95條、第78條，裁定如主文。
中    華    民    國   111    年    5     月    19    日
                      最高法院民事第九庭
                          審判長法官  盧  彥  如  
                                法官  林  麗  玲  
                                法官  張  恩  賜  
                                法官  汪  漢  卿  
                                法官  吳  麗  惠  
本件正本證明與原本無異
                                      書  記  官
中    華    民    國   111    年    6     月    1     日